【裁判字號】    97,易,591
【裁判日期】    971231
【裁判案由】    詐欺
【裁判全文】
臺灣宜蘭地方法院刑事判決               97年度易字第591號
公  訴  人  臺灣宜蘭地方法院檢察署檢察官
被      告  甲○○
                    （另案在臺灣宜蘭監獄執行中）
上列被告因恐嚇取財案件，經檢察官提起公訴（97年度偵緝字第
213號）及移送併辦（97年度偵字第4725號），嗣於本院準備程
序進行中，被告先就被訴事實為有罪之陳述，經裁定進行簡式審
判程序，本院判決如下：
    主  文
甲○○犯幫助恐嚇取財罪，累犯，處有期徒刑陸月，如易科罰金
，以新臺幣壹仟元折算壹日。
    犯罪事實及理由
一、犯罪事實：
    甲○○前因毒品危害防制條例案件，經本院以96年度易字第
    100號判決判處有期徒刑一年，嗣再經本院以96年度聲減字
    第428號裁定減刑為有期徒刑六月，如易科罰金，以新臺幣
    （下同）一千元折算一日確定，甫於民國96年9月28日易科
    罰金執行完畢出監。詎甲○○猶不知悔改，明知於犯罪集團
    專門收集人頭帳戶用以犯罪之社會現象層出不窮之際，應能
    預見將其金融帳戶提供他人使用，將幫助犯罪集團作為犯罪
    取財之人頭帳戶，竟仍不違背其本意，基於幫助他人恐嚇取
    財之不確定故意，於97年4月15日至合作金庫商業銀行羅東
    分行開立帳號0000000000000號帳戶而取得該帳戶之存摺、
    提款卡及密碼後，旋即於同日在合作金庫商業銀行羅東分行
    外，以一萬元之代價，將上開帳戶之存摺、提款卡及密碼交
    予「嚴博文」（音同，真實姓名年籍不詳），任由「嚴博文
    」所屬或其轉手之犯罪集團作為犯罪取財收受款項之工具。
    嗣該「嚴博文」所屬或其轉手之犯罪集團成員，即基於意圖
    為自己不法所有之恐嚇取財犯意，先後為下列恐嚇取財犯行
    ：
（一）於97年4月21、25日撥打電話給丙○○，並對丙○○恫嚇
      稱「我是流氓，現在在跑路，我知道你家中地址、小孩姓
      名，也知道你在開書局，如果不匯款三十五萬元，就要到
      你店裡丟汽油彈，要對你的小孩不利，要讓你的小孩見血
      、見骨，如果匯錢給我，以後就不會再找你的麻煩。」等
      語，致使丙○○心生畏懼，乃於97年4月25日（併辦意旨
      書誤繕為97年4月21日）至合作金庫商業銀行嘉義分行匯
      款五萬元至甲○○前述之合作金庫商業銀行羅東分行帳號
      0000000000000號帳戶內，上開匯入之款項旋即遭犯罪集
      團成員提領一空。
（二）於97年4月29日上午11時30分許，撥打電話給乙○○○，
      並對乙○○○恫嚇稱「你兒子在外幫別人做保，借錢的人
      跑了，你兒子要還錢，如果你不幫你兒子還錢，我就要把
      你兒子的手腳剁掉，你要匯錢來，我才會放你兒子回去。
      」等語，致使乙○○○心生畏懼，乃於當日中午12時52分
      許，至台中商業銀行大肚分行匯款三萬元至甲○○前述之
      合作金庫商業銀行羅東分行帳號0000000000000號帳戶內
      ，上開匯入之款項旋即遭犯罪集團成員提領一空。
    嗣經丙○○、乙○○○發現有異而並報警處理後，方為警循
    線查悉上情。案經宜蘭縣政府警察局羅東分局報請臺灣宜蘭
    地方法院檢察署檢察官偵查起訴、法務部調查局台中市調查
    站移請臺灣臺中地方法院檢察署檢察官呈請臺灣高等法院檢
    察署令轉臺灣宜蘭地方法院檢察署檢察官偵查後移送併辦，
    ，嗣於本院準備程序進行中，被告先就被訴事實為有罪之陳
    述，經裁定進行簡式審判程序。
二、證據：
（一）被告甲○○於本院審理時之自白。
（二）證人丙○○於警詢時之證詞。
（三）證人乙○○○於警詢時之證詞。
（四）合作金庫商業銀行嘉義分行存款憑條一件。
（五）台中商業銀行大肚分行國內匯款申請書回條一件。
（六）合作金庫商業銀行羅東分行帳號0000000000000號帳戶之
      開戶資料及交易資料查詢單、解付匯款備查簿各一件。
（七）臺灣高等法院被告前案紀錄表各一件。
三、應適用之法條：
（一）刑事訴訟法第273條之1第1項，第299條第1項前段、第310
      條之2、第454條。
（二）刑法第30條第1項、第346條第1項、第55條、第47條第1項
      、第30條第2項、第41條第1項前段，刑法施行法第1條之1
      。
四、併此敘明：關於犯罪事實一（一）之犯行，雖未及於起訴書
    中論列，然此部分與已論列之部分【即犯罪事實一（二）】
    ，有想像競合犯之裁判上一罪之關係，為起訴效力所及，且
    檢察官亦已移請併辦，本院自應併予審理。
五、本判決係依刑事訴訟法第310條之2、第454條製作，依法得
    僅記載當事人欄、主文、犯罪事實、證據名稱以及應適用之
    法條，其中犯罪事實、證據及應適用之法條，並得逕行引用
    檢察官起訴書所載。
六、如不服本件判決，得自收受送達之日起10日內，向本院提起
    上訴。
本案經檢察官劉憲英到庭執行職務。
中    華    民    國    97    年    12    月    31    日
                  刑事第三庭法  官  劉家祥
以上正本證明與原本無異。
如不服本判決應於收受送達後十日內向本院提出上訴書狀，並應
敘述具體理由；其未敘述上述理由者，應於上訴期間屆滿後二十
日內向本院補提理由書(均須按他造當事人之人數附繕本)「切勿
逕送上級法院」。
                            書記官  劉謹翊
中    華    民    國    97    年    12    月    31    日
附錄本案論罪科刑法條全文：
中華民國刑法第30條（幫助犯及其處罰）
幫助他人實行犯罪行為者，為幫助犯。雖他人不知幫助之情者，
亦同。
幫助犯之處罰，得按正犯之刑減輕之。
中華民國刑法第346條（單純恐嚇罪）
意圖為自己或第三人不法之所有，以恐嚇使人將本人或第三人之
物交付者，處6月以上5年以下有期徒刑，得併科1千元以下罰金
。
以前項方法得財產上不法之利益，或使第三人得之者，亦同。
前二項之未遂犯罰之。
中華民國刑法施行法第1條之1
中華民國九十四年一月七日刑法修正施行後，刑法分則編所定罰
金之貨幣單位為新臺幣。
九十四年一月七日刑法修正時，刑法分則編未修正之條文定有罰
金者，自九十四年一月七日刑法修正施行後，就其所定數額提高
為三十倍。但七十二年六月二十六日至九十四年一月七日新增或
修正之條文，就其所定數額提高為三倍。


司法院資訊處製作；財團法人民間司法改革基金會備份。
